臺灣彰化地方法院民事裁定
110年度輔宣字第12號
聲  請  人  方來發  

相  對  人  方唱    

關  係  人  李昇祐  

上列當事人間請求改定監護人事件，本院裁定如下：
    主    文
改定聲請人方來發（民國00年0月0日生、身分證統一編號：Z000
000000號）為受監護人方唱（民國00年00月00日生、身分證統一
編號：Z000000000號）之監護人。
指定彰化縣政府職務指派之社工人員為會同開具財產清冊之人。
聲請程序費用新台幣壹仟元由受監護人方唱負擔。
    理    由
一、聲請意旨略以：
　  聲請人為相對人之侄子，關係人李昇祐為相對人之外甥。相
    對人前經貴院於民國110年1月29日，以109年度輔宣字第39
    號民事裁定為受監護宣告之人，並選定關係人李昇祐為其監
    護人，另指定聲請人為會同開具財產清冊之人確定。茲因相
    對人之哥哥方宗於108年死亡，聲請人為辦理相對人繼承方
    宗遺產事宜，惟李昇祐只願幫忙申請相對人之印鑑證明，後
    續事宜都拒不配合，為此爰依民法第1113條準用同法第1106
    條之1第1項規定，請求改定聲請人為相對人之監護人，並指
    定社工人員擔任會同開具財產清冊之人。 
二、按監護人有下列情形之一，且受監護人無第1094條第1項之
    監護人者，法院得依受監護人、第1094條第3項聲請權人之
    聲請或依職權，另行選定適當之監護人：㈠死亡。㈡經法院許
    可辭任。㈢有第1096條各款情形之一；有事實足認監護人不
    符受監護人之最佳利益，或有顯不適任之情事者，法院得依
    前條第一項聲請權人之聲請，改定適當之監護人，不受第10
    94條第1項規定之限制；上開規定，於成年人之監護準用之
    ，民法第1106條第1項、第1106條之1第1項、第1113條分別
    定有明文。次按法院選定監護人時，應依受監護宣告之人之
    最佳利益，優先考量受監護宣告之人之意見，審酌一切情狀
    ，並注意下列事項：㈠受監護宣告之人之身心狀態與生活及
    財產狀況。㈡受監護宣告之人與其配偶、子女或其他共同生
    活之人間之情感狀況。㈢監護人之職業、經歷、意見及其與
    受監護宣告之人之利害關係。㈣法人為監護人時，其事業之
    種類與內容，法人及其代表人與受監護宣告之人之利害關係
    ，民法第1111條之1亦有明文。
三、經查，受監護人經本院以109年度輔宣字第39號民事裁定宣
    告為受監護宣告之人，選定關係人李昇祐為其監護人，並指
    定聲請人為會同開具財產清冊之人等情，業經本院調閱上開
    卷宗核對無訛。次查，聲請人主張監護人不符合受監護人之
    最佳利益之情，經本院囑託彰化縣政府派員訪視受監護人，
    據訪視之社工到庭陳稱：「李昇祐知道方來發有改定監護人
    ，…也認為方來發更適合擔任監護人，因為方來發跟方唱共
    同生活」，其並稱李昇祐算是外甥，方來發是姪子，認為由
    父系的人來擔任監護人較適合等語，足認由監護人李昇祐擔
    任監護人不符受監護人之最佳利益，改定聲請人為監護人，
    並指定彰化縣政府職務指派之社工人員為會同開具財產清冊
    之人，應符合受監護人之最佳利益。從而，聲請人依民法第
    1113條準用第1106條之1第1項聲請改定監護人，於法有據，
    爰裁定如主文第1、2項所示。
四、爰依家事事件法第164 條第2項，裁定如主文。　　
中　　華　　民　　國　　110 　年　　10　　月　　25　　日
               家事法庭  法　　　官  施錫揮
以上正本係照原本作成。
如對本裁定抗告，須於裁定送達後10日之不變期間內，向本院提
出抗告狀，並繳納抗告費新臺幣1,000元
中　　華　　民　　國　　110 　年　　10　　月　　25　　日
                         書　記　官　施嘉玫